臺灣臺北地方法院刑事判決　　　　　　　94年度訴字第1400號
公　訴　人　臺灣臺北地方法院檢察署檢察官
被　　　告　甲○○
上列被告因違反毒品危害防制條例案件，經檢察官提起公訴（94
年度毒偵字第2854號），被告於本院準備程序進行中，就被訴事
實為有罪之陳述，經本院告知簡式審判程序意旨，並聽取公訴人
及被告之意見後，本院合議庭裁定改由受命法官獨任依簡式審判
程序審理，並判決如下：
    主  文
甲○○連續施用第一級毒品，累犯，處有期徒刑捌月。
    事  實
一、甲○○前因違反麻醉藥品管理條例案件，經本院以82年度訴
    字第663號判處有期徒刑6月確定。又因違反麻醉藥品管理條
    例案件，經本院以82年度訴字第2498號判處有期徒刑3年6月
    確定。復因違反槍砲彈藥刀械管制條例案件，經本院以83年
    度訴字第305號判處有期徒刑7月確定。甲○○於民國82年6
    月22日入監執行後，上述3罪亦經合併定應執行刑為4年4 月
    。其後甲○○復因違反肅清煙毒條例案件，經本院以85年度
    訴字第627號判處有期徒刑2年2月確定，並與前述3罪接續執
    行，期間曾經假釋與撤銷假釋，甲○○乃入監執行剩餘殘刑
    ，終於94年4月15日縮刑期滿執行完畢。而甲○○復因施用
    毒品案件，經本院以90年度毒聲字第1830號裁定送觀察勒戒
    後，認有繼續施用毒品之傾向，由本院再以90年度毒聲字第
    2018號裁定送強制戒治，嗣因甲○○於戒治期間成效評定為
    合格，遂停止戒治所餘期間付保護管束，末於91年9月16日
    保護管束期滿，台灣台北地方法院檢察署檢察官乃以91年度
    戒毒偵字第171號為不起訴處分確定。詎甲○○仍不知悔改
    ，於前述強制戒治執行完畢後5年內，復基於施用第一級毒
    品之概括犯意，自94年6月18日起至94年8月18日止，在其位
    於臺北縣新店市○○路○段152巷1號之住處，以將第一級毒
    品海洛因摻入香煙而吸食煙氣，或者直接以針筒注射進入體
    內之方式，連續施用第一級毒品海洛因數次，平均約4、5天
    施用一次。嗣於94年8月18日上午10時許，在臺北市○○區
    ○○街62巷4號地下1樓為警查獲。
二、案經台北市政府警察局萬華分局移送臺灣台北地方法院檢察
    署檢察官偵查後起訴。
    理  由
一、本案被告甲○○所犯之罪，並非法定刑為死刑、無期徒刑或
    最輕本刑3年以上有期徒刑之罪，亦非高等法院管轄第一審
    之案件，而被告於準備程序中就被訴事實已為有罪之陳述，
    經本院告知簡式審判程序之旨，並聽取被告與公訴人之意見
    後，本院合議庭乃依刑事訴訟法第273條之1第1項之規定，
    裁定由受命法官獨任進行簡式審判程序，合先敘明。
二、上開犯罪事實，迭據被告於警詢及本院審理時坦承不諱，又
    被告於前述時、地為警查獲後，經警採集其尿液送驗結果，
    確呈鴉片類陽性反應（施用毒品海洛因之代謝物），有台北
    市政府警察局偵辦毒品案件尿液檢體委驗單、臺灣檢驗科技
    股份有限公司出具之濫用藥物尿液檢驗報告各1紙附卷可稽
    ，足見被告上開自白確與事實相符，應堪採信。末查，被告
    前因施用毒品案件，經本院裁定送觀察、勒戒後，認有繼續
    施用毒品之傾向，遂由本院裁定再送強制戒治，嗣因甲○○
    於戒治期間成效評定為合格，遂停止戒治所餘期間付保護管
    束，末於91年9月16日保護管束期滿，遂由台灣台北地方法
    院檢察署檢察官以91年度戒毒偵字第171號為不起訴處分確
    定等情，復有臺灣高等法院被告前案紀錄表及前述不起訴處
    分書各1份在卷為憑。是被告於強制戒治執行完畢後5年內，
    再犯施用第一級毒品海洛因之犯行，事證明確，應堪認定。
三、核被告所為，係犯毒品危害防制條例第10條第1 項之施用第
    一級毒品罪。被告施用第一級毒品前後，持有為供施用之第
    一級毒品之低度行為，應為施用之高度行為所吸收，不另論
    罪。又被告多次施用第一級毒品之犯行，係在緊接之時間內
    ，以相同之方法，觸犯構成要件相同之罪名，顯係基於概括
    犯意連續為之，為連續犯，應依刑法第56條之規定，以一罪
    論並加重其刑。再被告有如事實欄所載之犯罪科刑執行情形
    ，有臺灣高等法院被告前案紀錄表、在監在押全國紀錄表各
    1 份在卷可查，其於有期徒刑執行完畢後5年內，再犯本件
    有期徒刑以上之罪，為累犯，應依刑法第47條規定加重其刑
    ，並依法遞加重之。爰審酌被告歷經強制戒治之矯治處遇後
    ，仍無法戒除毒癮，顯見其毒癮深重；惟被告之犯罪行為主
    要係戕害自身，並未直接積極損害他人之利益，且其犯罪之
    期間尚非相當長久，於犯罪後又坦承犯行，表示悔意，態度
    尚稱良好等一切情狀，量處如主文所示之刑。
據上論斷，應依刑事訴訟法第273之1條第1項、第299第1項前段
，毒品危害防制條例第10條第1項，刑法第11條前段、第56條、
第47條，判決如主文。
本案經檢察官孟令士到庭執行職務。
中　　華　　民　　國　　94　　年　　12　　月　　12　　日
　　　　　　　　　刑事第三庭    法　官　游士珺
上正本證明與原本無異。
如不服本判決，應於判決送達後10日內向本院提出上訴狀（應抄
附繕本）。
                                書記官  林素霜
中　　華　　民　　國　　94　　年　　12　　月　　13　　日
附錄本案論罪科刑所依據之法條：
毒品危害防制條例第10條
施用第一級毒品者，處6 月以上5 年以下有期徒刑。
施用第二級毒品者，處3 年以下有期徒刑。
